【裁判字號】    89,上易,1108
【裁判日期】    890525
【裁判案由】    詐欺
【裁判全文】
臺灣高等法院臺中分院刑事判決                  八十九年度上易字第一一○八號
    上  訴  人
    即 自訴 人  乙○○
    被      告  甲○○
右上訴人因被告詐欺案件，不服台灣臺中地方法院八十八年度自字第一二五七號中華
民國八十九年三月二十八日第一審判決，提起上訴，本院判決如左：
      主  文
上訴駁回。
      理  由
一、自訴意旨略以：被告甲○○於民國八十七年間，假稱可交付支票，由其代為換取
    現金為由，騙取自訴人交付其一紙發票人「忠霖興業股份有限公司」面額三十萬
    元之支票（票號ＡＱ0000000號、付款人臺灣中小企業銀行忠明分行），
    詎被告甲○○於取得上開支票後，竟未依約代自訴人調取現金，反將上開支票交
    與他人提示，嗣因發票人忠霖興業股份有限公司向銀行掛失止付，自訴人因而被
    訴偽造有價證券罪（八十七年度訴字第二二七六號），因認被告甲○○涉犯詐欺
    罪嫌。
二、按案件由犯罪地或被告之住所、居所或所在地之法院管轄，而無管轄權之案件，
    應諭知管轄錯誤之判決，並得不經言詞辯論為之，於自訴程序亦準用之，刑事訴
    訟法第五條第一項、第三百四十三條、第三百零四條、第三百零七條分別定有明
    文。經查：本件被告甲○○住所地為台北縣中和市○○路一巷二號二之一，有戶
    役政查詢資料一份在卷可稽，自訴人於原審復陳稱：「系爭支票在八十七年七、
    八月我拿到中和給被告，被告未依約給我錢。」（見原審八十九年三月十五日審
    判筆錄），自承上開支票係於台北縣中和市被告甲○○之住所交付與被告，是本
    件被告甲○○之住所地及其犯罪地均係在台北縣中和市，均非原審法院管轄，自
    訴人向原審法院提起自訴，揆諸上開說明，自有未合，原審法院依刑事訴訟法第
    三百四十三條、第三百零四條、第三百零七條，不經言詞辯論，逕為諭知管轄錯
    誤之判決，經核無不當。自訴人上訴意旨略以：本案系爭支票係由被告甲○○至
    台中向自訴人取得，嗣因日期錯誤，再由自訴人北上中和，至被告處所取回該支
    票並塗改日期後交付被告，而原審法院未詳為查明案情事實，僅依據案發之地點
    與被告之住居所地即遽為管轄錯誤之判決，係判決違背法令云云，惟查被告於原
    審訊問時供稱：「自訴人欠我的一百多萬元，後來拿一張三十萬元的票給我，說
    先還我，在台北拿票給我，我另欠朋友錢，把票交我朋友．．．」（見原審卷第
    六十四頁正面），上訴人嗣後於上訴狀之供陳，與上開在原審所陳不符，顯係因
    原審為諭知管轄錯誤之判決後，再翻異前詞，自以上訴人於原審中所陳述者較為
    可採，上訴人之上訴為無理由，爰不經言詞辯論，駁回其上訴。
據上論斷，應依刑事訴訟法第三百六十八條、第三百七十二條判決如主文。
中      華      民      國    八十九     年     五     月   二十五      日
                                  臺灣高等法院臺中分院刑事第七庭
                                        審判長法  官  林  榮  龍
                                              法  官  黃  日  隆
                                              法  官  江  錫  麟
右正本證明與原本無異。
不得上訴。
                                              書記官  謝  雅  惠
中      華      民      國    八十九     年     五     月    二十九     日
                                                                        Ｅ


司法院資訊處製作；財團法人民間司法改革基金會備份。
